Inventaris van de archieven van de Tuchtgerechten voor de Prijzen te Dordrecht, Rotterdam en ''s-Gravenhage, 1945-1951
Nationaal Archief, Den Haag
Tuchtgerechten Prijzen te Dordrecht, 's-Gravenhage en Rotterdam
Tuchtgerechten Prijzen ZH
1945-1951
3445
18.50 meter; 143 inventarisnummers.
Normale geschreven, getypte en gedrukte documenten, geen bijzondere handschriften.
Nationaal Archief, Den Haag
Tuchtgerecht voor de Prijzen te Dordrecht, Rotterdam en 's-Gravenhage
Het archief bevat onder meer recidivekaarten, proces-verbalen, afdoeningsregisters, kasboeken, subgiroboeken, en correspondentie.
Archiefvorming
Geschiedenis van het archiefbeheer
De verwerving van het archief
Het archief is krachtens bepalingen van de Archiefwet overgebracht.
3.10
Aanwijzingen voor de gebruiker
Openbaarheidsbeperkingen
Volledig openbaar.
Materiële beperkingen
Aanvraaginstructie
Openbare archiefstukken kunnen online worden aangevraagd en gereserveerd. U kunt dit ook via de terminals in de studiezaal van het Nationaal Archief doen. Om te kunnen reserveren dient u de volgende stappen te volgen:
U maakt een profiel aan op www.gahetna.nl, en logt vervolgens in
Via de archiefinventaris (alleen de beschrijvingen met rode nummers) selecteert u het gewenste archiefstuk door op de knop 'Reserveren' te klikken
In het volgende scherm geeft u aan op welke dag u het archiefstuk wilt inzien
Indien u zich bevindt in de studiezaal en een tafelnummer heeft ontvangen kunt u dit nummer vermelden. Als u geen tafelnummer heeft kunt u tafelnummer 777 laten staan
Vervolgens bevestigt u uw reservering door deze te versturen.
Verwant materiaal
Beschikbaarheid van kopieën
Beschrijving van de series en archiefbestanddelen
- Dordrecht
  - Recidivekaarten, 189-194
    - A - C, 189
    - D - Herpe, 190
    - Hert - K, 191
    - L - Post, 192
    - Pot - Toth, 193
    - Tour - Z, 194
  - Processen-verbaal, 195-202
    - No. 1 - 1200, 195
    - No. 1201 - 1800, 196
    - No. 1801 - 2400, 197
    - No. 2401 - 3000, 198
    - No. 3001 - 3700, 199
    - No. 3701 - 4600, 200
    - No. 4601 - 6100, 201
    - No. 6101 - 7669, 202
  - Zakenregisters, 203
  - Diverse Stukken, 204
    - Diverse registers, 1
    - Uitspraken Hoger Beroep, 2
  - Beslagname kaarten, 205
    vervallen
  - Diverse Stukken, 206
    - Afdoeningen buiten de zittingen, 1
    - Afdoeningsregister, 2
    - Afdoeningsregister, 3
    - Archiefregister, 4
    - Verkoopmachtigingenregister, 5
    - Uitspraakregister: 1945, 6
    - Kasboek: inkomsten, 7
    - Giroberustingboek, 8
  - Correspondentie: 1946-1950, 207
- Rotterdam
  - Recidivekaarten, 208-232
    - A - Bek, 208
    - Bel - Boe, 209
    - Bog - Bro, 210
    - Bru - C, 211
    - Da - Du, 212
    - Dij - F, 213
    - Ga - Groe, 214
    - Gron - Hep, 215
    - Her - Hoog, 216
    - Hooi - Jong, 217
    - Jonge - Kl, 218
    - Kn - Kr, 219
    - Ku - Li, 220
    - Lo - Mew, 221
    - Meij - Noord, 222
    - Noordam - Ph, 223
    - Pi - Rh, 224
    - Ri - Se, 225
    - Sh - Sma + Sch, 226
    - Sme - Sto, 227
    - Str - Veen, 228
    - Veer - Vis, 229
    - Visch - Vij, 230
    - Wa - Win, 231
    - Wis - Z, 232
  - Processen-verbaal, 233-258
    - No. 1 - 800, 233
    - No. 801 - 2100, 234
    - No. 2101 - 3500, 235
    - No. 3501 - 5000, 236
    - No. 5001 - 5800, 237
    - No. 5801 - 6500, 238
    - No. 6501 - 7200, 239
    - No. 7201 - 8000, 240
    - No. 8001 - 8700, 241
    - No. 8701 - 9400, 242
    - No. 9401 - 10000, 243
    - No. 10001 - 10600, 244
    - No. 10601 - 11110, 245
    - No. 11111 - 11910, 246
    - No. 11911 - 13100, 247
    - No. 13101 - 14500, 248
    - No. 14501 - 16000, 249
    - No. 16001 - 17200, 250
    - No. 17201 - 18300, 251
    - No. 18301 - 20000, 252
    - No. 20001 - 21300, 253
    - No. 21301 - 22300, 254
    - No. 22301 - 23500, 255
    - No. 23501 - 24500, 256
    - No. 24501 - 25400, 257
    - No. 25401 - 26592, 258
  - Zakenregisters, 259-261
    - No. 1 - 7890, 259
    - No. 7891 - 18505, 260
    - No. 18506 - 26595, 261
  - Diverse registers, 262
  - Afdoeningsregisters, 263
  - Betaalde Boeten, 264
  - Girobewijzen inbeslagname, ---
    inv. nr. 265 is vervallen
  - Diverse Stukken, 266
    - Afdoeningsregister I, 1
    - Afdoeningsregister II, 2
    - Kasboek I, 3
    - Kasboek II, 4
    - Giro.berustingboek, 5
    - Schikkingregister, 6
    - Gelden ter goede rekening I, 7
    - Gelden ter goede rekening II, 8
    - Boete-register, 9
    - Boeteregister, 10
    - Boete-register, 11
    - Verkoopmachtigingenboek, 12
  - Diverse Stukken, 267
    - Sub-Giroboek I, 1
    - Sub-Giroboek II, 2
    - Sub-Giroboek III, 3
    - Sub-Giroboek IV, 4
    - Sub-Giroboek V, 5
    - Sub-Giroboek VI, 6
    - Kasboek: sept.1945 - jan. 1946, 7
    - Kasboek: 1945, 8
    - Kasboek: jan. 1946 - febr. 1946, 9
    - Kasboek: mrt. 1947 - oct. 1950, 10
    - Kasboek: nov. 1950 - apr. 1951, 11
  - Diverse Stukken, 268
    - Correspondentie: 1945-1950, 1
    - Uitspraken Hoger Beroep: 1945-1951, 2
- Den Haag
  - Recidivekaarten, 269-287
    - A - Bergh, 269
    - Beri - Bo, 270
    - Br - C, 271
    - D - Ek, 272
    - El - Gra, 273
    - Gre - Het, 274
    - Heu - I, 275
    - J - Kl, 276
    - Kn - Kw, 277
    - L, 278
    - M, 279
    - N - Per, 280
    - Pet - Roe, 281
    - Rog - Scho, 282
    - Schr - Sti, 283
    - Sto - Veen, 284
    - Veer - Voo, 285
    - Vos - Wit, 286
    - Wo - Z, 287
  - Dossiers overgedragen aan ambtgenoten, 288
  - Processen-verbaal, 289-324
    - No. 1 - 200, 289
    - No. 201 - 400, 290
    - No. 401 - 600, 291
    - No. 601 - 800, 292
    - No. 801 - 1300, 293
    - No. 1301 - 1800, 294
    - No. 1801 - 2600, 295
    - No. 2601 - 3400, 296
    - No. 3401 - 4200, 297
    - No. 4201 - 4800, 298
    - No. 4801 - 5400, 299
    - No. 5401 - 6100, 300
    - No. 6101 - 6800, 301
    - No. 6801 - 7500, 302
    - No. 7501 - 8100, 303
    - No. 8101 - 8800, 304
    - No. 8801 - 9600, 305
    - No. 9601 - 10300, 306
    - No. 10301 - 11100, 307
    - No. 11101 - 12000, 308
    - No. 12001 - 12700, 309
    - No. 12701 - 13600, 310
    - No. 13601 - 15200, 311
    - No. 15201 - 16700, 312
    - No. 16701 - 18100, 313
    - No. 18101 - 19500, 314
    - No. 19501 - 21000, 315
    - No. 21001 - 22300, 316
    - No. 22301 - 23700, 317
    - No. 23701 - 25000, 318
    - No. 25001 - 26200, 319
    - No. 26201 - 27300, 320
    - No. 27301 - 28300, 321
    - No. 28301 - 29300, 322
    - No. 29301 - 30400, 323
    - No. 30401 - 31458, 324
  - Zakenregisters, 325-327
    - No. 1 - 9264, 325
    - No. 9265 - 22335, 326
    - No. 21687 - 31476, 327
  - Diverse archiefregisters, 328
  - Diverse registers, 329
  - Diverse Stukken, 330
    - Tabellarisch Kasboek: 1945, 1
    - Kasgiroboek gelden ter goede rekening: 1946, 2
    - Berustingregister, 3
    - Afdoeningsregister I, 4
    - idem II, 5
    - idem III, 6
    - idem IV, 7
    - idem V, 8
    - idem VI, 9
    - idem VII, 10
    - idem VIII, 11
    - idem IX, 12
    - Kasgiroboek: inkomsten, 13
    - idem, 14
    - idem, 15
    - idem, 16
    - idem, 17
  - Diverse Stukken, 331
    - Duplicaat subgiroboek, 1
    - idem, 2
    - idem, 3
    - idem, 4
    - idem, 5
    - idem, 6
    - idem, 7
    - idem, 8
    - idem, 9
    - Subgiroboeken, 10
    - idem, 11
    - idem, 12
    - idem, 13
    - idem, 14
    - idem, 15
  - Diverse Stukken, 332
    - Correspondentie: 1945-1951, 1
    - Overzichten van het Bureau Voorlichting: 1946, 2